# 投资款的后续计量

提问人：2828466 时间：2019-03-25 09:43:51
请教陈版：甲公司出资参与乙公司的一个项目，甲公司出资后不参与管理，项目由乙公司操作，甲公司根据项目情况享有 5 年时间按项目利润 20%比例的浮动收益。请问旧金融工具准则下，将该款项作为可供出售金融资产的权益工具还是债务工具核算；甲公司项目期间收到利润分享款，如何在收回成本与投资收益之间进行分摊确认？

回答人：chenyiwei
如果确定是纯财务性投资，不参与项目运营管理，仅仅享受收益分成的，则属于可供出售金融资产。分回的款项建议首先冲减该项金融资产的账面价值，冲减为零后继续收到的款项确认为投资收益。期末对尚未收回的投资成本进行谨慎的减值测试，必要时计提减值准备。